【裁判字號】    96,簡上,971
【裁判日期】    970118
【裁判案由】    家庭暴力防治法
【裁判全文】
臺灣板橋地方法院刑事判決             96年度簡上字第971號
公  訴  人  臺灣板橋地方法院檢察署檢察官
上  訴  人
即  被  告  甲○○
上列上訴人即被告因違反家庭暴力防治法案件，不服本院96年度
簡字第5868號，中華民國96年10月11日第一審刑事簡易判決（聲
請簡易判決處刑案號：臺灣板橋地方法院檢察署96年度偵字第18
060 號），提起上訴，本院管轄之第二審合議庭判決如下：
    主  文
上訴駁回。
    事實及理由
一、本案經本院審理結果，認第一審判決以被告甲○○所為，係
    犯家庭暴力防治法第61條第2 款之違反同法第16條第3 項所
    為禁止實施騷擾行為之民事暫時保護令裁定罪，而判處其拘
    役40日，如易科罰金，以新臺幣1 千元折算1 日；其認事用
    法均無違誤，量刑亦屬適當，應予維持，並引用第一審判決
    書所記載之事實、證據及理由（如附件）。
二、上訴人上訴意旨略以：伊在民國96年8 月3 日晚間並沒有騷
    擾告訴人乙○○，伊敲門只是要拿零用錢給女兒，並不知道
    告訴人在房間內，後來伊就在客廳自言自語，警員就闖進家
    中將伊非法逮捕，伊不知道一邊看電視一邊說話就是騷擾告
    訴人云云。
三、經查：
（一）被告甲○○前於民國96年7 月1 日傷害告訴人乙○○，經
      告訴人聲請本院核發保護令後，本院依家庭暴力防治法第
      16條第3 項規定，以96年度暫家護字第615 號核發暫時保
      護令裁定：一、被告不得對告訴人實施身體或精神上不法
      侵害之行為；二、被告不得對告訴人為下列聯絡行為：騷
      擾，有本院上開案號暫時保護令裁定1 份（96年度偵字第
      1806 0號卷第17頁）在卷可佐，又被告於96年7 月25日已
      收受上開暫時保護令之送達，亦據被告於警詢、偵查中供
      述明確（上開偵卷第9 、30頁），堪信被告至遲於96年7
      月25日已知悉上開暫時保護令之內容，被告自不得任意騷
      擾告訴人。
（二）被告於上揭時間、地點騷擾告訴人一情，已據證人乙○○
      於偵查中證稱：96年8 月3 日晚上被告喝完酒回到三民路
      家中，當時伊在女兒的房間睡覺，伊女兒則在房間內打電
      腦，被告很兇的叫伊女兒去叫伊起床，伊女兒就跑進房間
      並把房門鎖起來，被告就在門外大喊叫伊開門並叫伊去辦
      理離婚，並說暫時保護令算什麼等語（上開偵卷第30頁）
      ，且被告於當時確有陳稱：「一句話，叫你媽媽出來啊，
      簽離婚，無條件離婚可以嗎？」、「叫你媽媽出來，我騷
      擾你，叫警察過來，馬上正常保護令過來，馬上離婚！」
      、「欣誼！（按即被告與告訴人之女兒）叫你媽媽有種一
      點，馬上簽離婚啊出來！」「阿卿啊！你準備好了，我才
      準備好了等你...... 」 等語，並間雜敲門聲，有錄音光
      碟1 片及譯文1 份附卷可憑（偵卷第33頁），並經本院於
      96年12月18日當庭勘驗屬實，且上開錄音光碟為連續錄音
      ，並無剪接情形，有本院勘驗筆錄1 份在卷可稽（本院96
      年度簡上字第971 號卷第34頁），堪信被告確有出言一再
      要求告訴人離開房間與之辦理離婚等騷擾告訴人之行為，
      且以被告上開不斷敲門，並命令其女兒叫告訴人離開房間
      等語觀之，顯然被告當時確實知悉告訴人在房間內，上開
      言語亦非自言自語，其前開辯稱並不知告訴人在房間，且
      為自己一人之自言自語云云，並不可採。
（三）被告雖陳稱案發當日為警員非法逮捕至派出所，並聲請傳
      喚到場處理之警員邱建雄等3 人到庭詰問云云，然被告確
      有騷擾告訴人之犯行，已如前述，且被告亦陳稱：後來有
      聽到告訴人乙○○在房間報警的聲音，不久，警察就來了
      等語（本院96年度簡上字第971 號卷第59頁），可知員警
      係因告訴人之報警而到場處理，則被告上開違反保護令之
      犯行既於犯罪後即為警到場發覺，警員自得依逮捕現行犯
      之規定逮捕被告，應無被告所謂之非法逮捕情事，況縱真
      有警員非法逮捕情事，此亦為員警行政上執行公權力有無
      過當之問題，然無從減免被告確有上開騷擾告訴人違反暫
      時保護令之犯行，故認被告聲請傳喚警員邱建雄等3 人到
      庭做證，並無必要；又被告另請求對證人乙○○為測謊，
      然查被告違反暫時保護令之犯行既已明確，且證人乙○○
      上開證詞均與事實相符，詳如前述，自難認有何對證人乙
      ○○測謊之必要，附此敘明。
（四）縱上，被告確有騷擾告訴人違反暫時保護令之犯行，其上
      開所辯，顯係事後卸責之詞，不足採信。被告以其僅有自
      言自語，並未騷擾告訴人云云，提起上訴，顯無理由，應
      予駁回。
據上論斷，應依刑事訴訟法第455 條之1 第3 項、第368 條、第
373 條，判決如主文。
本案經檢察官陳旻源到庭執行職務。
中    華    民    國    97    年    1    月    18    日
                臺灣板橋地方法院刑事第十三庭
                    審判長法  官  李麗珠
                          法  官  許映鈞
                          法  官  俞秀美
上列正本證明與原本無異。
本件不得上訴。
                          書記官  謝怡貞
中    華    民    國    97    年    1     月    18    日
附錄本案論罪科刑之法條：
家庭暴力防治法第61條
違反法院依第14條第1 項、第16條第3 項所為之下列裁定者，為
本法所稱違反保護令罪，處3 年以下有期徒刑、拘役或科或併科
新臺幣10萬元以下罰金：
一、禁止實施家庭暴力。
二、禁止騷擾、接觸、跟蹤、通話、通信或其他非必要之聯絡行為。
三、遷出住居所。
四、遠離住居所、工作場所、學校或其他特定場所。
五、完成加害人處遇計畫。


司法院資訊處製作；財團法人民間司法改革基金會備份。
